Inventaris van het archief van het Ministerie van Justitie: Directoraat-Generaal van Politie, (1937) 1940-1946 (1948)
Nationaal Archief, Den Haag
- BUREAU VAN DE GEVOLMACHTIGDE VOOR DE REORGANISATIE VAN DE NEDERLANDSE POLITIE, (1937) 1941-1943, 3
  - Afdeling Huisvesting, 3.8
    - Stukken betreffende de huur van percelen ten behoeve van de huisvesting van personeel van het Wapen der Marechaussee, 1941-1942; 312; 1 omslag
    - Stukken betreffende huur, verhuur, vordering en onderhoud van woningen, wachthuisjes en kantoorruimten ten behoeve van de marechaussee, 1941-1943; 313-321; 7 pakken en 2 omslagen
      Bundels 67-74 afkomstig van de inspecteur van de marechaussee te Den Haag,
      Geordend volgens oude orde: deels op bundel en daarbinnen op agendanummer, deels op classificatiecode.
      Codegedeelte toegankelijk op naam via het kaartsysteem zoals beschreven in de inv.nrs. 219-235 en op onderwerp via het kaartsysteem zoals beschreven in de inv.nrs. 236-261.
      - Bundel 67: 3193-3461, 313; omslag
      - Bundel 68: 23528-29775, 314
      - Bundel 68: 29812-31764, 315
      - Bundel 74: 60-29742, 316; omslag
      - -2.07.354.1: 03560-04968, 317
      - -2.07.354.1: 05037-06404, 318
      - -2.07.354.1: 06454-09787, 319
      - -2.07.354.1: 09811-12594, 320
      - -2.07.354.1: 12615-17604, 321
- DIRECTORAAT-GENERAAL VAN POLITIE, (1940) 1943-1945, 4
  - Algemeen, 4.1
    - Register van besluiten en verordeningen met vermelding van datering en blad waarin het is gepubliceerd, 1942-1944; 322; 1 kaartsysteem
      Alfabetisch geordend op onderwerp.
    - Register van politiepersoneel met vermelding van naam, geboortedatum, rang, standplaats, eventueel ontslag en overlijden en een onbekend nummer, 1943; 323-328; 1 kaartsysteem
      Geen toegang op de in deze inventaris beschreven archiefbescheiden.
      - A-Di, 323
      - Do-Hon, 324
      - Hoo-L, 325
      - Ma-R, 326
      - S-Von, 327
      - Voo-Z, 328
    - Register van politiepersoneel met vermelding van naam, rang, adres en eventueel ontslag, 1943-1944; 329; 1 kaartsysteem
      Alfabetisch geordend.
  - Staf I, 4.2
    - Stukken betreffende de behandeling van diverse aangelegenheden door Staf I, 1943-1944; 330-333; 4 pakken
      Specificatie zie bijlage 16.
      - C - G, 330
      - H - K, 331
      - L - P, 332
      - R - Z, 333
    - Stukken betreffende de behandeling van diverse aangelegenheden door Staf I, 1943-1944; 334-339; 5 pakken en 1 omslag
      Numeriek geordend.
      Specificatie zie bijlage 3.
      - 01e - 02s, 334
      - 04k - 11e, 335
      - 12c - 15s, 336
      - 16 - 18n, 337
      - 19b - 23c, 338
      - 23d - 23g, 339; omslag
    - Stukken betreffende de afwijzing van een verzoek om terug te mogen keren bij de marechaussee, 1944; 340; 1 omslag
  - Hoofdafdeling Uitvoerende Dienst, 4.3
    - Stukken betreffende de wijziging van de indeling en formatie van de bereden politie en de rijschool der marechaussee en wijziging van de naam Rijschool der Marechausse in Politie Rij- en Remonteschool, 1942-1944; 341; 1 omslag
    - Stukken betreffende de wijziging van de organisatie en formatie van gemeentepolitiekorpsen, 1942-1944; 342; 1 omslag
    - Stukken betreffende de behandeling van personeelsaangelegenheden door de Afdeling Uitvoerende Dienst IIa, b en c (Personeel), 1943; 343; 1 pak
      Gedeeltelijk toegankelijk via het kaartsysteem zoals beschreven in de inv.nrs. 664-670.
    - Staten met opgaven van politieadspiranten van het Politieopleidingsbataljon te Schalkhaar, die als (voorlopig) ongeschikt voor plaatsing bij de Nederlandse politie zijn beoordeeld c.q. die niet aan de examens hebben deelgenomen, met geleidebrieven, 1943; 344; 1 omslag
    - Stukken betreffende de behandeling van diverse aangelegenheden door de Afdeling Uitvoerende Dienst I (Organisatie), 1943-1944; 345-350; 6 pakken
      Geordend volgens oude orde.
      Specificatie zie bijlage 20.
      - 1943 A2A - G1 27-141, 345
      - 1943-1944 A - B3, 346
      - 1943-1944 B4 - B7, 347
      - 1943-1944 B8 - D5 10146, 348
      - 1943-1944 D5 10160 - D5 14399, 349
      - 1943-1944 D5 14710 - D5 15556, 350
    - Uittreksels van politionele maandrapporten over de periode 15 september 1944 - 15 juli 1945, 1944-1945; 351; 1 omslag
  - Hoofdafdeling Personeel, 4.4
    - Algemeen, 4.4.1
      - Geheim archief van de Afdeling Personeel, 1942-1944; 352-354; 3 pakken
        Met retro-acta vanaf 1931.
        Specificatie zie bijlage 19.
        - 001-075, 352
        - 076-125, 353
        - 126-200, 354
      - Stukken betreffende het geven van uitvoering aan het arbeids-dienstplichtbesluit door opgave van ongehuwde mannelijke ambtenaren die op 1 april 1942 de leeftijd van 18 jaar doch niet die van 22 jaar hebben bereikt, 1942-1943; 355; 1 omslag
    - Afdeling II: Officierszaken, 4.4.2
      - Persoonsdossiers van officieren, 1940-1944; 356-388; 33 pakken
        Met retro-acta vanaf 1913
        Alfabetisch geordend op persoonsnaam, bevat ook archiefbescheiden van gemeentelijke politiekorpsen, marechaussee en het Politieopleidingsbataljon te Schalkhaar.
        - A - Ba, 356
        - Be - Bli, 357
        - Blo - Boe, 358
        - Bog - Bou, 359
        - Box - By, 360
        - C - De, 361
        - Di - Dy, 362
        - E - Fo, 363
        - Fr - Gl, 364
        - Go - Gu, 365
        - Haa - Har, 366
        - Has - Hoe, 367
        - Hof - Hur, 368
        - Hus - J, 369
        - Ka - Klu, 370
        - Klij - Kra, 371
        - Kre - Kw, 372
        - La - Le, 373
        - Li - Mee, 374
        - Mei - Mo, 375
        - Mu - On, 376
        - Oo - Pi, 377
        - Pl - Ra, 378
        - Re - Rij, 379
        - Sa - Sch, 380
        - Se - Sp, 381
        - St - Sij, 382
        - T - U, 383
        - V - Verl, 384
        - Verm - Vor, 385
        - Vos - Wed, 386
        - Wee - Wol, 387
        - Won - Z, 388
      - Staten met persoonsgegevens van officieren van politie, met bijlagen, 1942-1944 (1947); 389-391; 3 pakken
        Alfabetisch geordend op persoonsnaam.
        - A - G, 389
        - H - M, 390
        - N - Z, 391
      - Ranglijsten van officieren, 1943; 392; 1 pak
      - Stukken betreffende opleiding, benoeming, bevordering en overplaatsing van officieren, 1943-1944; 393-396; 4 pakken
        Alfabetisch geordend op persoonsnaam, verwijst gedeeltelijk naar de numerieke serie P II 63 - PII 1105 zoals beschreven in de inv.nrs. 397-399.
        - A - Heid, 393
        - Heil - No, 394
        - Nij - Vie, 395
        - Vis - Z, 396
      - Stukken betreffende opleiding, benoeming, bevordering, overplaatsing, detachering, salariëring en ontslag van officieren, 1943-1944; 397-399; 3 pakken
        Numeriek geordend volgens PII agendanummers.
        Specificatie zie bijlage 21.
        - PII 0063-0897, 397
          Voor PII 500 zie inv. nr. 398
        - PII 0500, 398
        - PII 0900-1105, 399
    - Afdeling III: Onderofficieren en Manschappen, 4.4.3
      - Stukken betreffende de behandeling van personeelsaangelegenheden van politie, marechaussee en burgerpersoneel, 1943-1944; 400-485; 86 pakken
        Met retro-acta vanaf 1909.
        Numeriek geordend volgens PIII (1943) en PIII-1 (1944) agendanummers.
        Specificatie zie bijlage 22.
        - 1943 PIII 00001-00139, 400
        - 1943 PIII 00143-00299, 401
        - 1943 PIII 00300-00459, 402
        - 1943 PIII 00460-00599, 403
        - 1943 PIII 00600-00740, 404
        - 1943 PIII 00741-00868, 405
        - 1943 PIII 00871-01020, 406
        - 1943 PIII 01021-01170, 407
        - 1943 PIII 01172-01310, 408
        - 1943 PIII 01311-01458, 409
        - 1943 PIII 01460-01620, 410
        - 1943 PIII 01621-01780, 411
        - 1943 PIII 01781-01960, 412
        - 1943 PIII 01961-02137, 413
        - 1943 PIII 02141-02290, 414
        - 1943 PIII 02300-02536, 415
        - 1943 PIII 02544-02696, 416
        - 1943 PIII 02702-02898, 417
        - 1943 PIII 02900-03099, 418
        - 1943 PIII 03100-03298, 419
        - 1943 PIII 03309-03537, 420
        - 1943 PIII 03543-03759, 421
        - 1943 PIII 03760-03999, 422
        - 1943 PIII 04003-04199, 423
        - 1943 PIII 04200-04398, 424
        - 1943 PIII 04400-04599, 425
        - 1943 PIII 04600-04852, 426
        - 1943 PIII 04854-05098, 427
        - 1943 PIII 05103-05399, 428
        - 1943 PIII 05401-05599, 429
        - 1943 PIII 05605-05894, 430
        - 1943 PIII 05900-06198, 431
        - 1943 PIII 06201-06499, 432
        - 1943 PIII 06502-06698, 433
        - 1943 PIII 06701-06895, 434
        - 1943 PIII 06901-07094, 435
        - 1943 PIII 07103-07399, 436
        - 1943 PIII 07400-07599, 437
        - 1943 PIII 07604-07899, 438
        - 1943 PIII 07900-08197, 439
        - 1943 PIII 08201-08460, 440
        - 1943 PIII 08462-08774, 441
        - 1943 PIII 08775-09142, 442
        - 1943 PIII 09143-09486, 443
        - 1943 PIII 09487-09836, 444
        - 1943 PIII 09839-10182, 445
        - 1943 PIII 10184-10498, 446
        - 1943 PIII 10508-10632, 447
        - 1943 PIII 10633-10796, 448
        - 1943 PIII 10800-11099, 449
        - 1943 PIII 11104-11327, 450
        - 1943 PIII 11331-11531, 451
        - 1943 PIII 11532-11839, 452
        - 1943 PIII 11842-12159, 453
        - 1943 PIII 12160-12384, 454
        - 1943 PIII 12386-12556, 455
        - 1944 PIII-1 00001-00017, 456
        - 1944 PIII-1 00018-00080, 457
        - 1944 PIII-1 00083-00088, 458
        - 1944 PIII-1 00089-00344, 459
        - 1944 PIII-1 00352-00540, 460
        - 1944 PIII-1 00541-00800, 461
        - 1944 PIII-1 00801-00996, 462
        - 1944 PIII-1 01004-01200, 463
        - 1944 PIII-1 01201-01358, 464
        - 1944 PIII-1 01367-01560, 465
        - 1944 PIII-1 01561-01775, 466
        - 1944 PIII-1 01776, 467
        - 1944 PIII-1 01780-02017, 468
        - 1944 PIII-1 02021-02348, 469
        - 1944 PIII-1 02351-02599, 470
        - 1944 PIII-1 02601-02999, 471
        - 1944 PIII-1 03000-03250, 472
        - 1944 PIII-1 03251-03549, 473
        - 1944 PIII-1 03552-03899, 474
        - 1944 PIII-1 03900-04096, 475
        - 1944 PIII-1 04102-04349, 476
        - 1944 PIII-1 04350-04680, 477
        - 1944 PIII-1 04682-04949, 478
        - 1944 PIII-1 04951-05250, 479
        - 1944 PIII-1 05251-05598, 480
        - 1944 PIII-1 05601-05999, 481
        - 1944 PIII-1 06001-06249, 482
        - 1944 PIII-1 06252-06599, 483
        - 1944 PIII-1 06604-06895, 484
        - 1944 PIII-1 06902-07045, 485
      - Arbeidsovereenkomsten, 1941-1945; 486-492; 4 pakken en 3 omslagen
        - Directoraat-Generaal van Politie, 486; omslag
        - Gemeentepolitie, 487; omslag
        - Hoofdinspectie van het Brandweerwezen, 488
        - Politieofficiersschool en Politieopleidingsbataljon, 489; omslag
        - Staatspolitie te Den Haag, 490
        - Staatspolitie te Groningen, Haarlem en Rotterdam, 491
        - Staatspolitie te Utrecht, Amsterdam, Arnhem en Eindhoven, 492
      - Stukken betreffende benoeming, bevordering, overplaatsing, salariëring en ontslag van politiepersoneel; afschriften, 1942-1943; 493-494; 2 pakken
        - Jan. 1942 - mei 1943, 493
        - Juni 1943 - dec. 1943, 494
      - Stukken betreffende de rangindeling en inschaling van personeel van de gemeentepolitie na de reorganisatie, 1942-1946; 495-514; 18 pakken, 1 omslag en 1 stuk
        Alfanumeriek geordend op gemeente, tevens toegankelijk met behulp van de agenda in inv.nr. 495.
        - Agenda van ingekomen en uitgaande stukken, 495; stuk
        - 001-002 Circulaires aan gemeenten en politiepresidenten, 496; omslag
        - 003-006a Alkmaar - Amsterdam, 497
        - 007-013 Apeldoorn - De Bilt, 498
        - 014-020 Bloemendaal - Bussum, 499
        - 021-027 Culemborg - Doetinchem, 500
        - 028-035 Dordrecht - Franeker, 501
        - 036-045 Geleen - Heemstede, 502
        - 046/047-051 Heerenveen - Hengelo, 503
        - 052-058 's-Hertogenbosch - Huizen, 504
        - 059-066a Kampen - Leeuwarderadeel, 505
        - 067-074 Leiden - Monster, 506
        - 074a-082 Naaldwijk - Purmerend, 507
        - 083-090 Renkum - Schoonhoven, 508
        - 091-100 Sittard - Tiel, 509
        - 101-105 Tilburg - Veghel, 510
        - 106-112 Venlo - Vught, 511
        - 113-121 Waalwijk - Woerden, 512
        - 122-126 Wormerveer - Zevenbergen, 513
        - 127-132 Zierikzee - Zwijndrecht, 514
      - Stukken betreffende aanstelling en ontslag van arbeidscontractanten, 1943-1944; 515-531; 17 pakken
        Geordend volgens oude orde op PIIIb en PIII 2b agendanummers.
        Toegankelijk via het kaartsysteem zoals beschreven in de inv.nrs. 664-670.
        - 1943 PIIIb 0001-0149, 515
        - 1943 PIIIb 0150-0298, 516
        - 1943 PIIIb 0301-0449, 517
        - 1943 PIIIb 0453-0639, 518
        - 1943 PIIIb 0640-0754, 519
        - 1943 PIIIb 0757-0959, 520
        - 1943 PIIIb 0964-1099, 521
        - 1943 PIIIb 1101-1296, 522
        - 1943 PIIIb 1301-1448, 523
        - 1944 PIII 2b 0001-0140, 524
        - 1944 PIII 2b 0165-0249, 525
        - 1944 PIII 2b 0250-0398, 526
        - 1944 PIII 2b 0400-0546, 527
        - 1944 PIII 2b 0550-0848, 528
        - 1944 PIII 2b 0850-0959, 529
        - 1944 PIII 2b 0960-1248, 530
        - 1944 PIII 2b 1250-1653, 531
      - Stukken betreffende de behandeling van diverse personeelsaangelegenheden; afschriften en doorslagen, 1943-1944; 532-533; 2 pakken
        Volgens oude orde alfabetisch geordend op naam en onderwerp.
        - A - K, 532
        - L - Z, 533
      - Stukken betreffende de detachering, indeling en overplaatsing van personeel, formatie Korps Parketwacht en de vervulling van vacatures bij de staatspolitie; afschriften en doorslagen, 1943-1944; 534-544; 10 omslagen en 1 stuk
        - Detachering van personeel der Nederlandse politie bij de Staf van de Befehlshaber der Ordnungspolizei, 534
        - Detachering van personeel der marechaussee bij de staatspolitie te Rotterdam, 535; stuk
        - Detachering van politiepersoneel bij de Staf van het Directoraat Generaal van Politie te Nijmegen ten behoeve van de bewaking van het legeringsgebouw van de Nederlandse politie, 536
        - Detachering van politiepersoneel ten behoeve van de bewaking van de strafgevangenis en het huis van bewaring te Arnhem, 537
        - Detachering van politiepersoneel ten behoeve van de bewaking van arbeidsbureaus, 538
        - Formatie van het Korps Parketwacht, 539
        - Indeling van de gesloten eenheden geformeerd door het Politieopleidingsbataljon te Schalkhaar bij de staatspolitiekorpsen te Rotterdam, Den Haag, Eindhoven en Amsterdam, 540
        - Indeling van personeel bij het Politieopleidingsbataljon, 541
        - Overgang van politiepersoneel naar de Opsporingsdienst van het Directoraat-Generaal voor de Prijzen, 542
        - Verplaatsing van enige onderofficieren ten behoeve van het te leveren kader van de te formeren 1e politiecompagnie bij het staatspolitiekorps Rotterdam, 543
        - Vervulling van vacatures bij de staatspolitiekorpsen te Rotterdam, Arnhem, Groningen, Eindhoven en Haarlem en bij de gemeentelijke politiekorpsen te Almelo, Enschede, Roosendaal en Wassenaar, 544
    - Afdeling V: Straf- en Tuchtzaken, 4.4.4
      - Stukken betreffende het opleggen van disciplinaire straffen aan politiepersoneel, (1935) 1940-1944; 545-564; 20 pakken
        Specificatie zie bijlage 9.
        - 0001-0039, 545
        - 0041-0070, 546
        - 0071-0118, 547
        - 0121-0185, 548
        - 0186-0239, 549
        - 0240-0280, 550
        - 0281-0360, 551
        - 0361-0419, 552
        - 0421-0494, 553
        - 0496-0549, 554
        - 0551-0598, 555
        - 0600-0660, 556
        - 0661-0724, 557
        - 0725-0780, 558
        - 0781-0839, 559
        - 0840-0908, 560
        - 0910-0964, 561
        - 0965-1019, 562
        - 1020-1080, 563
        - 1082-1124, 564
      - Stukken betreffende uitvoering van werkzaamheden door de afdeling, 1943-1944; 565-566; 2 pakken
        Geordend volgens oude orde 1A - 39A.
        Specificatie zie bijlage 23.
        - 01A - 19A, 565
        - 22A - 39A, 566
  - Hoofdafdeling Bestuursdienst, 4.5
    - Algemeen, 4.5.1
      - Stukken betreffende de behandeling van diverse aangelegenheden door de Hoofdafdeling Bestuursdienst, 1940-1944; 567-572; 6 pakken
        Primair geordend op rubriek, secundair op agendanummer.
        Specificatie zie bijlage 15.
        - A2 - D3, 567
        - D3a - G6a, 568
        - I2 - O2, 569
        - O2a - R4a, 570
        - S2a - V3, 571
        - V3a - Z1a, 572
    - Afdeling I: Wetgeving, 4.5.2
      - Stukken betreffende de behandeling van aangelegenheden door de Hoofdafdeling Bestuursdienst I, 1941-1945; 573-577; 5 pakken
        Specificatie zie bijlage 4.
        - 001-013, 573
        - 015-032, 574
        - 033-060, 575
        - 061-092, 576
        - 093-146, 577
    - Afdeling II: Organisatie en personeel, 4.5.3
      - Stukken betreffende personeel bij de Bijzondere Afdeling van de Recherchecentrale of het Sonderkommando I van de Sicherheitsdienst en ander personen, die werkzaam zijn geweest bij de Sicherheitsdienst, 1941-1945; 578-581; 4 pakken
        Numeriek geordend volgens oude FS agendanummers, stukken afkomstig van de Recherchecentrale, Hoofdafdeling Personeelszaken en Hoofdafdeling Uitvoerende Dienst, vermoedelijk na de oorlog verzameld.
        Specificatie zie bijlage 26.
        - FS 01 - FS 13, 578
        - FS 14 - FS 22, 579
        - FS 23 - FS 30, 580
        - FS 31 - FS 36, 581
      - Stukken betreffende de behandeling van aangelegenheden door de Hoofdafdeling Bestuursdienst II, 1943-1944; 582-583; 2 pakken
        Specificatie zie bijlage 17.
        - 001-033, 582
        - 034-135, 583
    - Afdeling III: Ambtenarenrecht, 4.5.4
      - Stukken betreffende de behandeling van aangelegenheden door de Hoofdafdeling Bestuursdienst III, 1940-1944; 584-588; 4 pakken
        Specificatie zie bijlage 6.
        - 005, 584
        - 006-057, 585
        - 064-163, 586
        - 165-304, 587
        - 307-465, 588
      - Voorschriften ter uitvoering van het Algemeen Rijksambtenaren Reglement, 1942-1944; 589; 1 omslag
      - Beroepen van personeel tegen beslissingen van hogerhand, 1943-1945; 590-591; 2 pakken
        - B - J, 590
        - K - Z, 591
      - Stukken betreffende de beloning van personeel voor bijzondere verrichtingen, 1943-1945; 592-593; 2 pakken
        Specificatie zie van bijlage 18.
        - 001 B - 070 B, 592
        - 073 B - 107 B, 593
    - Afdeling IV: Comptabiliteit, 4.5.5
      - Aangaan en opzeggen van arbeidsovereenkomsten met burgerpersoneel bij diverse diensten, (1941) 1944-1945; 594-597; 4 pakken
        Kenmerk BSD IV F, numeriek geordend.
        Toegankelijk met behulp van het kaartsysteem opgenomen in de inv.nrs. 664-670.
        - 1944 G 04824 - G 05906, 594
        - 1944 G 05915 - G 09288, 1944 G 20001 - G 20014; 595
        - 1945 G 001 - G 261, 596
        - 1945 G 262 - G 442, 597
      - Stukken betreffende de behandeling van personeelsaangelegenheden door de waarnemend Directeur-Generaal van Politie te Nijmegen, 1944-1945; 598-603; 6 pakken
        Kenmerk BSD IV 1F, numeriek geordend.
        - 1944 4480, 6001-6399, 598
        - 1944 6400-6999, 599
        - 1944 7000-7299, 600
        - 1944 7300-7799, 601
        - 1944 7800-7940, 602
        - 1945 1001-1298, 603
      - Arbeidsovereenkomsten en referenties van burgerpersoneel (voornamelijk bosbewakers) te Rotterdam, 1945; 604; 1 omslag
    - Afdeling V: Huisvesting, 4.5.6
      - Koopakten en huurovereenkomsten A-Z, afschriften, 1940-1946; 605; 1 pak
      - Voorschriften voor de huisvesting en beheer van gebouwen A-Z, 1941-1942; 606; 1 omslag
      - Aankoop, huur en inrichting van gebouwen voor de staatspolitie, 1941-1946; 607-608; 2 pakken
        Zie ook de inv.nrs. 142-218 en 262-285.
        - Algemeen Amsterdam Arnhem Den Haag Groningen Haarlem, 607
        - Rotterdam Utrecht, 608
      - Stukken betreffende de huisvesting van de (staats)politie A-Z, 1942; 609; 1 omslag
      - Stukken betreffende de huisvesting van de marechaussee A-Z, 1942; 610; 1 pak
    - Afdeling VI: Algemene Zaken, 4.5.7
      - Stukken betreffende de behandeling van aangelegenheden door de Hoofdafdeling Bestuursdienst VI, 1939-1944; 611-615; 5 pakken
        Numeriek en alfabetisch geordend.
        Specificatie zie bijlage 10.
        - 001-009, 611
        - 011-030, 612
        - 031-090, 613
        - 091-139, 614
        - A 189 - X 212, 615
  - Hoofdafdeling Recherchecentrale, 4.6
    - Directie I, 4.6.1
      - Persoonsdossiers van personeel van de (Rijks)Recherchecentrale, 1940-1944; 616-619; 4 pakken
        - A - G, 616
        - H - K, 617
        - L - R, 618
        - S - Z, 619
      - Persoonsdossiers van personeel van de (Rijks)Recherchecentrale, 1942-1945; 620-626; 7 pakken
        Specificatie zie bijlage 24.
        - R Ia 001 - R Ia 060, 620
        - R Ia 061 - R Ia 109, 621
        - R Ia 110 - R Ia 164, 622
        - R Ia 165 - R Ia 219, 623
        - R Ia 221 - R Ia 348, 624
        - R Ia 356 - R Ia 453, 625
        - R Ia 455 - R Ia 508, 626
  - Hoofdafdeling Brandweer, 4.7
    - Personeelskaarten van de Staatsbrandweerpolitie (vermoedelijk afdeling Brabant te Deurne), 1942-1944; 627-628; 2 pakken
      - A-M, 627
      - N-Z, 628
- COMMANDOGROEP VAN HET DGPOL. TE ZWOLLE, GRONINGEN EN AMSTERDAM, 17 SEPTEMBER 1944 - 7 MEI 1945, 5
  - Stukken betreffende de behandeling van personeelsaangelegenheden door de Hoofdafdeling Personeelszaken, 1942-1945; 629-640; 10 pakken en 2 omslagen
    - Personeel algemeen, 629
    - P.I Principiële voorschriften en bepalingen A-Z, 630
      Alfabetisch geordend op onderwerp/plaatsnaam.
    - P.II officieren E-Z, 631
    - P.III onderofficieren en manschappen A - Br, 632
    - P.III onderofficieren en manschappen Bu - G, 633
    - P.III onderofficieren en manschappen H - J, 634
    - P.III onderofficieren en manschappen K - N, 635
    - P.III onderofficieren en manschappen O - Sp, 636
    - P.III onderofficieren en manschappen St - Vl, 637
    - P.III onderofficieren en manschappen Vo - Z, 638
    - P.IV sollicitaties A-Z, 639; omslag
    - P.VI hulppolitie en landwacht, 640; omslag
  - Ingekomen en doorslagen van uitgaande stukken van de Staf, 1944-1945; 641; 1 omslag
  - Stukken betreffende de behandeling van aangelegenheden van het recherchepersoneel door de Hoofdafdeling Recherche A-Z, 1944-1945; 642; 1 pak
  - Stukken betreffende de behandeling van diverse aangelegenheden door de Hoofdafdeling Uitvoerende Dienst, 1944-1945; 643-648; 6 pakken
    Numeriek geordend met uitzondering van inv.nr. 648.
    - 12/I - 599/I processen verbaal van overvallen op gemeentehuizen, particuliere woningen, 643
    - 10/II - 601/II processen verbaal van ontvluchte arrestanten, 644
    - 001/III - 180/III diverse onderwerpen, 645
    - 181/III - 600/III diverse onderwerpen, 646
    - Ingekomen meldingen van de berichtendienst, 647
    - Regelingen en voorschriften A-Z, 648
  - Stukken betreffende de behandeling van diverse aangelegenheden door de Hoofdafdeling Bestuursdienst, 1944-1945; 649-652; 4 pakken
    - Uitgifte wapenvergunningen A-Z (Bsd Id), 649
    - Huisvesting A-Z (Bsd IV2), 650
    - Uitgifte paspoorten, ontslag, onderduiken en benoeming personeel (Bsd IIId), 651
    - Aanstelling, benoeming en bevorderingen A-Z (Bsd IV4), 652
- COMMISSARIS VAN RIJKSPOLITIE, BELAST MET DE AFDOENING DER ZAKEN VAN HET DGPOL. TE NIJMEGEN, 19 SEPTEMBER 1944 - APRIL 1946, 6
  - Ingekomen en doorslagen van uitgaande stukken, 1945; 653-657; 5 pakken
    Specificatie zie bijlage 12.
    - 0300-0599, 653
    - 0600-0900, 654
    - 0901-1149, 655
    - 1150-1600, 656
    - 1601-1824, 657
  - Stukken betreffende het aangaan en beëindigen van arbeids-overeenkomsten, 1945; 658-661; 4 pakken
    Numeriek geordend volgens oude orde op PII agendanummers.
    - PII 001-149, 658